臺灣高雄地方法院刑事判決　　　　　　 100年度訴字第1125號
公　訴　人　臺灣高雄地方法院檢察署檢察官　
被　　　告　杜月秋
　　　　　越南籍）居留證號碼.
　　　　　　辯白碧
上列被告因妨害風化案件，經檢察官提起公訴（100 年度偵字第
17209 號），本院判決如下：
    主  文
杜月秋犯圖利容留猥褻罪，處有期徒刑伍月，如科罰金，以新臺
幣壹仟元折算壹日。扣案之碗公壹個及骰子肆顆均沒收。
辯白碧犯圖利公然猥褻罪，處拘役肆拾日，如易科罰金，以新臺
幣壹仟元折算壹日。
    事  實
一、越南籍女子杜月秋係位於高雄市○○區○○路二段303 之19
    號「越式火鍋店」之負責人，竟基於媒介、容留女子與不特
    定男客為猥褻行為以營利之犯意，於民國100 年6 月1 日晚
    上，在上開小吃店之包廂，媒介、容留綽號「小文」之成年
    女子辯白碧，在該店包廂內陪男客人玩擲骰子脫衣服遊戲，
    以骰子點數大小決定輸贏，男客若輸則每次給小費新臺幣（
    下同）100 元，辯白碧若輸則每次脫衣1 件，若已脫光衣服
    ，則可改以拔其陰毛作為替代脫衣，並可任由男客撫摸其胸
    部。適有男客方嘉和、陳明志於該日晚上7 時30分許前往該
    店消費，辯白碧隨即意圖供人觀覽，基於公然猥褻以營利之
    犯意，在該店公眾得出入之3 號包廂內，以上開方式為男客
    方嘉和、陳明志脫衣陪酒，而公然為猥褻行為。嗣員警於該
    日晚上8 時55分許前往該店臨檢，在上開包廂內查獲辯白碧
    裸露胸部，並將褲子拉鍊解開褪至大腿處，始查悉上情，並
    扣得骰子4 顆、碗公1 個等物。
二、案經高雄市政府警察局林園分局報告臺灣高雄地方法院檢察
    署檢察官偵查起訴。
    理  由
壹、程序部分（證據能力之審查）：
    按被告以外之人於審判外之陳述，雖不符刑事訴訟法第 159
    條之1 至第159 條之4 之規定，而經當事人於審判程序同意
    作為證據，法院審酌該言詞陳述或書面陳述作成時之情況，
    認為適當者，亦得為證據；當事人、代理人或辯護人於法院
    調查證據時，知有第159 條第1 項不得為證據之情形，而未
    於言詞辯論終結前聲明異議者，視為有前項之同意，刑事訴
    訟法第159 條之5 定有明文。本件所援引之以下各項證據（
    詳後述），固有部分屬傳聞證據，然公訴人、被告2 人於本
    院調查證據時，均知有前開第159 條第1 項不得為證據之情
    形，被告表示同意作為證據使用（見本院審訴卷第22頁），
    且於言詞辯論終結前，均未聲明異議，本院審酌該等證據作
    成時之狀況，並無違法取證之情事，且適宜作為本件證據使
    用，依前開說明，爰認均有證據能力，合先敘明。
貳、實體部分：
一、訊據被告辯白碧對於上開被訴圖利公然猥褻罪之犯罪事實均
    坦承不諱；至被告杜月秋則矢口否認有何圖利媒介、容留猥
    褻之犯行，辯稱：案發當時伊在外面煮菜，不在包廂內，伊
    不知道辯白碧與男客在3 號包廂內玩擲骰子脫衣服遊戲，伊
    沒有收取坐檯陪酒費云云。經查：
  (一)被告辯白碧被訴圖利公然猥褻罪部分：
  1.此部分之犯罪事實，業據被告辯白碧於本院審理時坦承不諱
    （見本院訴字卷第34頁反面、第38頁反面）；核與證人即男
    客方嘉和於警詢、偵查及本院審理時均證述：伊與陳明志於
    100 年6 月1 日19時30分許進入高雄市○○區○○段303 號
    之19號「越式火鍋」3 號包廂內唱歌飲酒，另1 位小姐陳芳
    英先進來，還少1 個小姐，所以該名小姐就叫「小文」（按
    即被告辯白碧）進來，飲酒約1 個小時後，「小文」主動約
    伊等玩擲骰子比點數大小遊戲，但「小文」喝酒玩骰子輸很
    多，就提議若自己擲輸，便脫去身上的衣物1 件，若伊等擲
    輸即付100 元給她，於是伊等便開始玩擲骰子的遊戲，「小
    文」擲輸數次，所以身上的衣物已全部脫光，裸露全身，內
    褲已經脫到大腿了，已經看到臀部及私處，並有主動牽伊的
    手觸摸她的胸部，「小文」並向伊稱可以拔她下體的陰毛，
    伊有拔「小文」的陰毛2 次，現場的陳芳英、陳明志都有看
    到，「小文」係主動的，沒有拒絕伊摸其胸部與拔陰毛的動
    作，當時包廂門有關閉，但是沒有上鎖，而且門中間有1 個
    洞，有用塑膠杯塞起來，伊等在玩的時候，鄭金鋒會送菜進
    來包廂，也會送酒，且當天坐檯的兩位小姐也會進進出出，
    伊等進入包廂時，就有「骰子」4 顆與「碗公」1 個置於包
    廂內的餐具盤上，係「小文」邀約玩擲骰子後主動拿出來玩
    的，店內消費是包廂費用2  個小時500 元，再加上酒錢，1
    個小姐坐2 個小時600 元，警察捉到後，伊有結帳，共付了
    2,200 元給該店，被告杜月秋是賺檯費，杜月秋收600 元，
    她會給坐檯的辯白碧500 元，她自己留100 元等語印證相符
    （見警卷第10至11頁，偵卷第15至17頁，本院訴字卷第31頁
    反面至第33頁反面）；而證人即男客陳明志亦於警詢及偵查
    時證稱：伊與方嘉和於100 年6 月1 日20時許進入高雄市○
    ○區○○段303 號之19號「越式火鍋」3 號包廂內唱歌飲酒
    ，伊等進入該店包廂後，與陪酒之女子「小文」共同飲酒約
    1 個小時，「小文」主動約伊等玩擲骰子比點數大小遊戲，
    「小文」並自稱，若自己擲輸便脫去身上的衣物一件，若伊
    等擲輸則付100 元給她，於是伊等便開始玩擲骰子的遊戲，
    「小文」擲輸數次，所以身上的衣物已全部脫光，裸露全身
    ，伊是跟另1 個女生在喝酒聊天，因輸1 次要給小姐100 元
    ，伊覺得很貴，就沒有玩，「小文」脫光衣服後有主動牽伊
    等的手觸摸她的胸部，「小文」並向伊的朋友稱可以拔她下
    體的陰毛，伊的朋友有拔「小文」的陰毛2 次，但是伊沒有
    拔「小文」的陰毛，現場的方嘉和有看到，「小文」係主動
    的，所以沒有拒絕伊摸其胸部，當時包廂門有關閉，但是沒
    有上鎖，而且門中間有1 個洞，有用塑膠杯塞起來，伊等在
    玩的時候，鄭金鋒會送菜進來包廂，也會送酒，且當天坐檯
    的兩位小姐也會進進出出，伊等進入包廂時，就有「骰子」
    4 顆與「碗公」1 個置於包廂內的餐具盤上，係「小文」邀
    約玩擲骰子後主動拿出來玩的，店內消費是1 個小姐坐2 個
    小時600 元等語明確（見警卷第13至15頁，偵卷第15至17頁
    ）。此外，尚有警員職務報告、高雄市警察局林園分局大寮
    分駐所臨檢紀錄表、扣押筆錄、現場位置示意圖各1 份、名
    片1 張、現場及扣案物照片12張等證物在卷可稽（見警卷第
    16、21至24、26至32頁），此部分之犯罪事實應堪認定。
  2.又據證人方嘉和、陳明志上開證述內容，可知該店3 號包廂
    之門雖有關上，但是沒有上鎖，而且門中間有1 個洞，用塑
    膠杯塞起來，渠等在包廂內玩的時候，該店之服務人員鄭金
    鋒會送菜、酒進來包廂，當天坐檯的2 位小姐也會進進出出
    ，此亦據證人即同案被告杜月秋於警詢時供稱：客人在包廂
    內點食物，都是由伊將食物送進包廂內的，有時侯阿伯（按
    即鄭金鋒）及客人均可進入，警方查獲之3 號包廂門沒有上
    鎖，包廂門有1 個洞可以看等語屬實（見警卷第4 頁反面）
    。另被告辯白碧亦於警詢時供承：伊在3 號包廂內脫衣陪酒
    ，因為包廂的門有1 個洞，外面可以看見裡面等語明確（見
    警卷第7 頁反面），且均相互參核無誤。據上，被告辯白碧
    為男客方嘉和、陳明志脫衣陪酒，而為猥褻行為時，其所在
    之3 號包廂並未上鎖，且同案被告杜月秋、男客方嘉和、陳
    明志、該店服務人員鄭金鋒及另1 位陪酒小姐陳芳英均可自
    由進出該包廂，而該包廂之門上亦留有1 孔，可供人自外窺
    視該包廂內之情形，由此可知該包廂為公眾得進出之地方，
    要屬不特定多數人可以共見共聞之處所，是被告辯白碧在該
    不特定多數人可以共見共聞之包廂內為男客脫衣陪酒，且容
    任男客拔其陰毛及撫摸胸部，並向男客收取坐檯費用，自屬
    意圖營利及供人觀覽，而公然為猥褻之行為，至為灼然。
  3.綜合上述，本件被告辯白碧上開自白，經查均與卷內之積極
    證據相符，應堪信為真實。從而，本案事證明確，被告辯白
    碧被訴圖利公然猥褻犯行堪予認定，應依法論科。
  (二)被告杜月秋被訴圖利媒介、容留猥褻罪部分：
  1.訊據被告杜月秋於警詢、偵查及本院審理時均坦承：伊係位
    於高雄市○○區○○路二段303 之19號「越式火鍋店」之負
    責人，案發當時係伊叫「阿伯」（按即鄭金鋒）帶客人入內
    消費的，查獲的骰子4 顆、碗公1 個是伊店內的，本來就放
    在包廂那邊，伊頂這家店時，當時負責人告訴伊是給客人玩
    樂的等語屬實（見警卷第3 頁反面，偵卷第9 、23頁，本院
    審訴卷第20頁），核與證人鄭金鋒於本院警詢時證述：「越
    式火鍋店」負責人為杜月秋等語互證相符（見警卷第8 頁反
    面），可知被告杜月秋確係該「越式火鍋店」之負責人，案
    發當時，係由被告杜月秋指揮服務人員鄭金鋒帶客人方嘉和
    、陳明志入內消費的，而查獲之骰子4 顆、碗公1 個，亦係
    該「越式火鍋店」提供給客人玩樂所用。另同案被告辯白碧
    上開圖利公然猥褻犯行，亦據本院調查證據後確認無誤，已
    如上述，再佐以證人即男客方嘉和於本院審理時亦證稱：伊
    與辯白碧玩骰子脫衣服遊戲，被告杜月秋是賺檯費，杜月秋
    收600 元，會給坐檯的辯白碧500 元，她自己留100 元，杜
    月秋收帳時，連同小姐2 個人坐檯費、酒錢、包廂費、菜錢
    一起算，結帳時就是含2 位小姐的坐檯費1,200 元，杜月秋
    跟伊說每個小姐要收600 元，伊就算1,200 元給她，且帳單
    上也有寫，伊那天就是付了2,200 元，案發當日伊進去包廂
    不到2 小時，警察就來查獲，伊付了2,000 多元，扣掉包廂
    費500 元，伊只喝了幾瓶啤酒，付的錢當然包含小姐的坐檯
    費等語明確（見本院訴字卷第33頁反面），而證人方嘉和與
    被告杜月秋並無仇隙糾紛，應無故意撰詞構陷被告杜月秋之
    必要，其上開證述內容應堪採信為真，亦可知同案被告辯白
    碧為男客方嘉和、陳明志脫衣陪酒之費用，係由被告杜月秋
    所收取後，再與同案被告辯白碧朋分甚明。是以上述，被告
    杜月秋既係該「越式火鍋店」之負責人，負責管理該店，且
    提供骰子4 顆、碗公1 個給客人玩樂，事後並向客人收取陪
    酒小姐之坐檯服務費，再與陪酒小姐辯白碧朋分所收取之坐
    檯服務費，由此可知，同案被告辯白碧在該「越式火鍋店」
    3 號包廂內與男客為上開猥褻行為，事先應已得被告杜月秋
    同意，並約定朋分報酬，益徵被告杜月秋確係意圖營利，而
    媒介、容留同案被告辯白碧與男客，在其所經營之「越式火
    鍋店」3 號包廂內為上開脫衣陪酒、撫摸胸部及拔陰毛等猥
    褻行為，至為灼然。
  2.至被告杜月秋雖以上開情詞置辯。然查，訊據被告杜月秋於
    警詢時供稱：客人跟伊講要叫小姐，然後伊問「AMY 」（按
    即陪酒小姐陳芳英）要不要進包廂陪客人，「AMY 」就進入
    包廂陪客人等語（見警卷第4 頁），可知本件確係男客方嘉
    和、陳明志向被告杜月秋詢問是否有小姐可以陪酒，而由被
    告杜月秋安排小姐進入包廂服務甚明，則被告杜月秋對於同
    案被告辯白碧所為上開猥褻行為，焉能辯為不知？再者，上
    開3 號包廂係公眾得出入之地方，且可從門上所留小孔，自
    包廂外窺視包廂內所發生情事，而被告杜月秋於警詢時又自
    陳會送菜進入包廂等情（見警卷第4 頁反面），則其自能輕
    易知悉該包廂內是否有陪酒小姐與男客發生猥褻行為，其辯
    稱：不知包廂內發生何事云云，要與事實不符，顯係事後矯
    飾之詞，不足採信。
  3.綜合上述，被告杜月秋上開辯詞，均係臨訟卸責之詞，而非
    可採。從而，本案事證明確，被告杜月秋被訴圖利媒介、容
    留猥褻犯行堪予認定，應依法論科。
二、核被告杜月秋所為，係犯刑法第231 條第1 項之圖利容留猥
    褻罪；被告辯白碧所為，係犯刑法第234 條第2 項之圖利公
    然猥褻罪。被告圖利媒介猥褻之低度行為為容留之高度行為
    所吸收，不另論罪。爰審酌被告杜月秋身值壯年之際，不思
    正當獲取財物，竟利用經營「越式火鍋店」之機會，而以媒
    介、容留被告辯白碧與人為猥褻之方式牟取不當利益，危害
    社會善良風俗甚烈，應予嚴懲，而被告辯白碧則亦未能顧及
    社會善良風俗之維護，意圖供人觀覽，公然為猥褻行為，以
    牟取不當利益，亦有不該；另考量被告辯白碧犯後能於本院
    審理時坦承全部犯行，態度尚可，而被告杜月秋犯後後猶飾
    詞否認，及衡量渠等犯罪動機、手段、所得等一切情狀，分
    別量處如主文所示之刑，並審酌被告2 人之家庭經濟狀況及
    職業，均諭知如主文所示之如易科罰金之折算標準，以資儆
    懲。至扣案4 顆、碗公1 個，係被告杜月秋所有，供其圖利
    容留猥褻犯行所用之物，爰依刑法第38條第1 項第2 款規定
    ，在被告杜月秋所犯罪名項下宣告沒收，併此敘明。
據上論斷，應依刑事訴訟法第299 條第1 項前段，刑法第231 條
第1 項、第234 條第2 項、第41條第1 項前段、第38條第1 項第
2 款，刑法施行法第1 條之1 ，判決如主文。
本案經檢察官黃齡慧到庭執行職務。
中    華    民    國    100  年    11    月    9    日

                      刑事第五庭審判長法  官  李昆南
                       
                                      法  官  劉美香

                                      法  官  陳盈吉 

以上正本證明與原本無異。
如不服本判決應於收受送達後10日內向本院提出上訴書狀，並應
敘述具體理由；如未敘述上訴理由者，應於上訴期間屆滿後20日
內向本院補提理由書（均須按他造當事人之人數附繕本）「切勿
逕送上級法院」。
中    華    民    國    100  年    11  月    9    日
                                      書記官  陳展榮 
附錄本判決論罪科刑法條：
中華民國刑法第231條
（圖利使人為性交或猥褻罪）
意圖使男女與他人為性交或猥褻之行為，而引誘、容留或媒介以
營利者，處5 年以下有期徒刑，得併科10萬元以下罰金。以詐術
犯之者，亦同。
公務員包庇他人犯前項之罪者，依前項之規定加重其刑至二分之
一。

中華民國刑法第235條
（散布、販賣猥褻物品及製造持有罪）
散布、播送或販賣猥褻之文字、圖畫、聲音、影像或其他物品，
或公然陳列，或以他法供人觀覽、聽聞者，處2 年以下有期徒刑
、拘役或科或併科3 萬元以下罰金。
意圖散布、播送、販賣而製造、持有前項文字、圖畫、聲音、影
像及其附著物或其他物品者，亦同。
前二項之文字、圖畫、聲音或影像之附著物及物品，不問屬於犯
人與否，沒收之。